【裁判字號】    89,交易,148
【裁判日期】    890602
【裁判案由】    業務過失傷害
【裁判全文】
臺灣士林地方法院刑事判決                        八十九年度交易字第一四八號
    聲  請  人  臺灣士林地方法院檢察署檢察官
    被      告  甲○○
右列被告因業務過失傷害案件，經檢察官聲請簡易判決處刑（八十九年度偵字第三０
四一號），本院改依通常程序審理，判決如左：
    主  文
甲○○從事業務之人，因業務上之過失傷害人，處有期徒刑伍月，如易科罰金，以參
佰元折算壹日。
    事  實
一、甲○○係豐名小客車租賃有限公司（下稱豐名公司）之司機，乃從事駕駛業務之
    人，其於民國八十七年十月十七日上午七時三十五分，駕駛豐名公司所有車牌Ａ
    Ａ─七五九一號小客車，沿台北市○○路○段由北往南行駛，途經台北市○○區
    ○○路、大南路口時，本應注意不得超速行駛，且依當時情形又無不能注意之情
    形，竟以時速七十公里之高速行駛，適前有詹士桐駕駛車牌ＤＣ─二九○七號小
    客車，搭載其妻丙○○在該路口迴轉，甲○○因煞避不及，其前車頭撞及車牌Ｄ
    Ｃ─二九○七號小客車之右後車身，致丙○○受有子宮不規則收縮及下腹陣痛之
    輕傷害。甲○○於肇事後主動向前往現場處理之員警承認肇事，自首而接受裁判
    。
二、案經丙○○訴由台北市政府警察局士林分局移送台灣士林地方法院檢察署檢察官
    偵查聲請簡易判決處刑。
     理  由
一、訊據被告固坦承於右揭時地超速駕車發生車禍致告訴人丙○○受傷之事實，惟辯
    稱：詹士桐迴車時未注意前方車輛，亦有過失云云。經查，被告並不因被害人之
    與有過失而免其刑事責任。況觀諸卷附道路交通事故調查報告表內之事故現場圖
    ，車牌ＤＣ─二九○七號小客車於肇事後其車身已完全進入承德路北向南第二車
    道內，且係右後車身受撞擊，足見車牌ＤＣ─二九○七號小客車受撞擊時迴轉已
    接近完成。故被告駕駛車牌ＡＡ─七五九一號小客車超速行駛，致未能即能煞停
    或閃避而撞及迴轉行駛之車牌ＤＣ─二九○七號小客車，為肇事之原因。而本件
    交通事故經台北市政府交通局覆議結果，亦同此認定，有台北市車輛行車事故鑑
    定案件覆議書一份在卷可稽。又告訴人於車禍後受有子宮不規則收縮及下腹陣痛
    之傷害，有財團法人振興復健醫學中心出具之甲種診斷書附卷可考。告訴人之受
    傷與被告之過失行為間有相當因果關係。被告罪證明確，犯行堪以認定。
二、被告黃本源係職業駕駛人，於執行業務中開車肇事，致人受傷，核其所為，應成
    立刑法第二百八十四條第二項前段之業務過失傷害罪，公訴人認係成立刑法第二
    百八十四條第一項前段之過失傷害罪，尚有未洽，起訴法條應予變更。又被告於
    肇事後主動向前往現場處理之員警承認肇事，業據警員乙○○供明在卷，應依刑
    第六十二條前段規定減輕其刑。爰審酌被告之過失程度、所生之危害、肇事後之
    態度及尚未賠償告訴人損害等一切情狀，量處如主文所示之刑，並諭知易科罰金
    折算之標準。
三、據上論斷，應依刑事訴訟法第四百五十二條、第二百九十九條第一項前段、第三
    百條，刑法第二百八十四條第二項前段、第六十二條前段、第四十一條，罰金罰
    鍰提高標準條例第一條前段、第二條，判決如主文。
本案經檢察官李學到庭執行職務。
中      華      民      國      八十九      年    六    月      二      日
                                  臺灣士林地方法院刑事第二庭
                                          法  官  楊  智  勝
右正本證明與原本無異。
如不服本判決，應於判決送達後十日內，向本院提出上訴狀。
                                          書記官  曾  韻  蒔
中      華      民      國      八十九      年    六    月      二      日
附錄本案論罪科刑法條全文
刑法第二百八十四條第二項前段
從事業務之人，因業務上之過失傷害人者，處一年以下有期徒刑、拘役或一千元以下
罰金。


司法院資訊處製作；財團法人民間司法改革基金會備份。
